【裁判字號】    98,易,309
【裁判日期】    981130
【裁判案由】    竊盜
【裁判全文】
臺灣臺東地方法院刑事判決               98年度易字第309號
公  訴  人  臺灣臺東地方法院檢察署檢察官
被      告  辛○○
                    現於臺灣臺東看守所
            丑○○
                    現於臺灣臺東看守所
上列被告因竊盜案件，經檢察官提起公訴（98年度偵字第1877號
），被告於準備程序中就被訴事實為有罪之陳述，經本院裁定進
行簡式審判程序，判決如下：
     主文
辛○○所犯如附表所示之罪，各處如附表所示之刑，應執行有期
徒刑玖月，如易科罰金，以新臺幣壹仟元折算壹日，扣案鑰匙貳
支均沒收。
丑○○所犯如附表所示之罪，各處如附表所示之刑，應執行有期
徒刑捌月，如易科罰金，以新臺幣壹仟元折算壹日，扣案鑰匙貳
支均沒收。
    犯罪事實
一、辛○○與丑○○因無代步工具，竟共同基於意圖為自己不法
    所有之犯意聯絡，由辛○○持自備鑰匙2支下手竊取機車，
    丑○○則在旁把風，俟辛○○順利啟動機車後，再共同乘坐
    竊得之機車逃離現場，且於竊得之機車油料用盡時，即將機
    車丟棄於馬路旁，再以相同分工手段，共同竊取另一台機車
    供代步使用之分工方式，依序於附表所示時地，共同竊取壬
    ○○等8人所有如附表所示之機車得逞。嗣因乙○○於民國
    98 年1 0月7日，就附表編號8機車失竊案報警，經警調閱現
    場錄影光碟發覺附表編號8之竊案為丑○○及辛○○所為，
    經警循線先在臺東縣臺東市中央市場捕獲丑○○，再循線在
    光明路279號「ｅ電網」網路咖啡店內查獲辛○○，於辛○
    ○身上扣得自備鑰匙2支。嗣丑○○於承辦員警尚未發覺前
    ，主動自首與辛○○共犯附表編號7之竊盜犯行；丑○○及
    辛○○復於承辦員警尚未發覺附表編號1至6之竊盜犯行前，
    主動自首共犯附表編號1至6之竊盜犯行，並均接受裁判，始
    知上情。
二、案經臺東縣警察局移送臺灣臺東地方法院檢察署檢察官偵查
    起訴。
    理  由
一、上開犯罪事實，迭據被告辛○○、丑○○於警詢、偵查、審
    理時自白不諱，核與被害人壬○○、戊○○、癸○○、庚○
    ○、丙○○、丁○○、己○○、乙○○等人警詢證述相符，
    並有汽機車失竊報案紀錄單1紙、贓物認領保管車單3紙及車
    籍資料8紙、現場暨機車照片13張及扣案機車鑰匙2支在卷可
    稽，被告二人犯行明確，應依法論科。
二、核被告辛○○、丑○○就附表編號1至8之8次竊盜犯行，均
    係犯刑法第320條第1項之普通竊盜罪。被告辛○○、丑○○
    就上述附表編號1至8之全部犯行，均有犯意聯絡與行為分擔
    ，應論以共同正犯。又警方於發現附表編號1至7之7次犯行
    前，被告丑○○即主動供認共犯附表編號1至7之7次竊盜案
    ；而被告辛○○復於警方發現附表編號1至6之6次犯行前，
    主動供認共犯附表編號1至6之6次竊盜案，並均接受裁判，
    業據證人即承辦警員子○○及陳致廷結證屬實，故被告丑○
    ○就附表編號1至7之犯罪，被告辛○○就附表編號1至6之犯
    罪，均合乎自首規定，自得依刑法62條前段規定減輕其刑。
    被告楊仕龍、丑○○所犯上開各罪間，犯意各別，行為互殊
    ，應予分論併罰。
三、爰審酌被告辛○○及丑○○二人，犯後均能坦承犯行態度良
    好，所取得財物非鉅，所竊得機車均已尋獲返還被害人，並
    參以二人之生活狀況、智識程度、犯罪之動機等一切情狀，
    分別量處如主文所示之刑，並均諭知易科罰金折算標準，並
    就被告楊仕龍及丑○○所宣告之刑定其應執行刑，並均諭知
    易科罰金折算標準以示警懲。雖檢察官認被告二人各次犯行
    ，均應處有期徒刑3月，應係未思及被告二人有部分犯行自
    首之情，故本院僅就被告二人犯行中不符自首要件者均宣告
    有期徒刑3月，惟就有符合自首要件之犯罪，所宣告之刑度
    則低於3月，附此敘明。
四、再依98年6月19日公布之司法院大法官會議釋字第662號解釋
    文：「中華民國九十四年二月二日修正公布之現行刑法第四
    十一條第二項，關於數罪併罰，數宣告刑均得易科罰金，而
    定應執行刑之刑逾六個月者，排除適用同條第一項得易科罰
    金之規定部分，與憲法第二十三條規定有違，並與本院釋字
    第三六六號解釋意旨不符，應自本解釋公布之日起失其效力
    。」。準此以言，被告二人所犯前揭應予分論併罰之數罪，
    其各別宣告刑均得易科罰金，雖定應執行之刑超過六個月，
    依司法院大法官會議釋字第三六六號、六六二號解釋意旨，
    仍得易科罰金，併予指明。
五、又扣案鑰匙二支，為被告辛○○所有，供犯本件犯罪之用，
    業據被告辛○○供明在卷，應依刑法第38條第1項第2款宣告
    沒收。
據上論斷，應依刑事訴訟法第273條之1第1項、第299條第1項前
段，刑法第28條、第320條第1項、第62條、第51條第5款、第41
條第1項前段、第38條第1項第2款，刑法施行法第1條之1第1項、
第2項前段，判決如主文。
本案經檢察官甲○○到庭執行職務。
中    華    民    國    98    年    11    月    30    日
                  刑事第一庭  法  官  陳義忠
以上正本證明與原本無異。
如不服本判決應於收受送達後10日內向本院提出上訴書狀，並應
敘述具體理由；其未敘述上訴理由者，應於上訴期間屆滿後20日
內向本院補提理由書（均須按他造當事人之人數附繕本）。「切
勿逕送上級法院」。告訴人或被害人對於本判決如有不服，請書
具不服之理由狀，請求檢察官上訴者，其上訴期間之計算係以檢
察官收受判決正本之日期為準。
                              書記官  王希文
中    華    民    國    98    年    11    月    30    日
中華民國刑法第320條（普通竊盜罪、竊佔罪）
意圖為自己或第三人不法之所有，而竊取他人之動產者，為竊盜
罪，處5年以下有期徒刑、拘役或5百元以下罰金。
意圖為自己或第三人不法之利益，而竊佔他人之不動產者，依前
項之規定處斷。
前二項之未遂犯罰之。
附表
┌──┬─────────────┬──────────┐
│編號│ 犯罪行為                 │     所處罪刑       │
├──┼─────────────┼──────────┤
│ 1  │98年9月3日9時30分許，在臺 │辛○○、丑○○共同犯│
│    │東市○○路157號前，竊得劉 │竊盜罪，各處有期徒刑│
│    │己圣所有之車牌號碼XR9-208 │貳月。如易科罰金，均│
│    │號機車，嗣於98年9月21日， │以新臺幣壹仟元折算壹│
│    │在臺東市○○路131號前尋獲 │日。扣案之鑰匙貳支均│
│    │。（符合自首）            │沒收。              │
│    │                          │                    │
├──┼─────────────┼──────────┤
│ 2  │98年9月11日上午7時許，在臺│辛○○、丑○○共同犯│
│    │東市○○街362號前，竊得陳 │竊盜罪，各處有期徒刑│
│    │榮貴所有車牌號碼L33-303號 │貳月。如易科罰金，均│
│    │機車，嗣於98年9月15日，在 │以新臺幣壹仟元折算壹│
│    │臺東市○○街374號前尋獲。 │日。扣案之鑰匙貳支均│
│    │（符合自首）              │沒收。              │
├──┼─────────────┼──────────┤
│ 3  │98年9月11日晚上9時40分許，│辛○○、丑○○共同犯│
│    │在臺東市○○路與鐵花路口，│竊盜罪，各處有期徒刑│
│    │竊得癸○○所有車牌號碼XLS-│貳月。如易科罰金，均│
│    │209號機車，嗣於98年9月15日│以新臺幣壹仟元折算壹│
│    │，在臺東市○○街374號前尋 │日。扣案之鑰匙貳支均│
│    │獲。（符合自首）          │沒收。              │
├──┼─────────────┼──────────┤
│ 4  │98年9月13日中午12時許，在 │辛○○、丑○○共同犯│
│    │臺東市○○路58號前，竊得黃│竊盜罪，各處有期徒刑│
│    │建超所有車牌號碼PUE-691號 │貳月。如易科罰金，均│
│    │機車，嗣於98年9月16日，在 │以新臺幣壹仟元折算壹│
│    │臺東市○○路段尋獲。（符合│日。扣案之鑰匙貳支均│
│    │自首）                    │沒收。              │
├──┼─────────────┼──────────┤
│ 5  │98年9月13日晚上10時許，在 │辛○○、丑○○共同犯│
│    │臺東市○○街143號前，竊得 │竊盜罪，各處有期徒刑│
│    │丙○○所有車牌號碼PVG-883 │貳月。如易科罰金，均│
│    │號機車，嗣於98年9月19日在 │以新臺幣壹仟元折算壹│
│    │臺東市○○街350號前尋獲。 │日。扣案之鑰匙貳支均│
│    │（符合自首）              │沒收。              │
├──┼─────────────┼──────────┤
│ 6  │98年9月28日上午8時30分許，│辛○○、丑○○共同犯│
│    │在臺東市○○路○段630號前，│竊盜罪，各處有期徒刑│
│    │竊得丁○○所有車牌號碼BXX │貳月。如易科罰金，均│
│    │-816號機車，嗣於98年10月7 │以新臺幣壹仟元折算壹│
│    │日，在臺東市○○路152號前 │日。扣案之鑰匙貳支均│
│    │尋獲。（符合自首）        │沒收。              │
│    │                          │                    │
├──┼─────────────┼──────────┘
│ 7  │98年10月5日凌晨2時許，在臺│辛○○共同犯竊盜罪，│
│    │東市○○路153號前，竊得游 │處有期徒刑參月，如易│
│    │根旺所有車牌號碼PVL-980號 │科罰金，以新臺幣壹仟│
│    │機車，嗣於98年10月7日，在 │元折算壹日，扣案之鑰│
│    │臺東市○○街42號前尋獲。  │匙貳支均沒收。      │
│    │（丑○○符合自首）        │丑○○共同犯竊盜罪，│
│    │                          │處有期徒刑貳月，如易│
│    │                          │科罰金以新臺幣壹仟元│
│    │                          │折算壹日。扣案之鑰匙│
│    │                          │貳支均沒收。        │
│    │                          │                    │
├──┼─────────────┼──────────┤
│ 8  │98年10月7日凌晨2時許，在臺│辛○○、丑○○共同犯│
│    │東市○○街42號前，竊得邱仕│竊盜罪，各處有期徒刑│
│    │忠所有車牌號碼HTE-035號機 │參月。如易科罰金，均│
│    │車，嗣於98年10月7日上午10 │以新臺幣壹仟元折算壹│
│    │時，在臺東市○○路，為警查│日。扣案之鑰匙貳支均│
│    │獲。                      │沒收。              │
└──┴─────────────┴──────────┘


司法院資訊處製作；財團法人民間司法改革基金會備份。
